# 限制性股票

提问人：lv1025280320 时间：2022-05-07 11:44:24
请教陈版，第一类限制性股票和第二类限制性股票的区别是什么，会计处理有不同之处吗

回答人：chenyiwei
第二类限制性股票更类似于期权，其公允价值计量可以采用期权定价模型，而第一类的公允价值计量只能采用授予价格与授予日公允价值相减的方法。
另外，第一类限制性股票可能要确认与回购义务相关的负债（根据《企业会计准则解释第 7 号》第五条），但第二类不需要。